【裁判字號】    95,訴,742
【裁判日期】    950414
【裁判案由】    毒品危害防制條例
【裁判全文】
臺灣高雄地方法院刑事判決               95年度訴字第742號
公  訴  人  臺灣高雄地方法院檢察署檢察官
被      告  甲○○
上列被告因違反毒品危害防制條例案件，經檢察官提起公訴（95
年度毒偵字第357 號），本院合議庭裁定由受命法官獨任進行簡
式審判程序，判決如下：
    主  文
甲○○連續施用第一級毒品，處有期徒刑捌月。扣案之第一級毒
品海洛因壹小包（淨重零點壹肆公克，空包裝重零點壹柒公克）
，沒收銷燬之；殘渣袋捌只、注射針筒陸支（已使用肆支，未使
用貳支）、吸管肆支、止血帶壹條、空夾鏈袋貳包，均沒收；又
施用第二級毒品，處有期徒刑月。應執行有期徒刑拾月。扣案
之第一級毒品海洛因壹小包（淨重零點壹肆公克，空包裝重零點
壹柒公克），沒收銷燬之；殘渣袋捌只、注射針筒陸支（已使用
肆支，未使用貳支）、吸管肆支、止血帶壹條、空夾鏈袋貳包，
均沒收。
    事  實
一、甲○○前因施用毒品案件，經依本院先後以92年度毒聲字第
    1573號、92年度毒聲字第6072號裁定送觀察、勒戒後，因均
    認無繼續施用毒品傾向，分別於民國92年4 月3 日、93年10
    月12日執行完畢釋放出所，並經臺灣高雄地方法院檢察署（
    下稱高雄地檢署）檢察官，各於92年4 月4 日以92年度毒偵
    字第1644號、93年10月21日以93年毒偵緝字第553 號不起訴
    處分確定。
二、詎其仍不知悔改，明知海洛因及甲基安非他命業經公告列為
    毒品危害防制條例第2 條第2 項第1 、2 款之第一、二級毒
    品，不得非法施用，竟於受前開觀察勒戒執行完畢釋放後，
    5 年以內復基於施用第一級毒品海洛因之概括犯意，於93年
    10月間某日起，至94年11月22日上午8 時許止，平均每4 日
    施用1 次，在高雄市旗津區復興巷23之13號住處，以將海洛
    因摻水稀釋放入注射針筒後施打之方式，連續施用第一級毒
    品海洛因多次。另基於施用第二級毒品甲基安非他命之犯意
    ，於94年11月19日晚上10時許，在上開處所，以將甲基安非
    他命放入玻璃球內以火燒烤吸食煙霧之方式，施用第二級毒
    品甲基安非他命1 次。
三、嗣經警於94年11月22日下午2 時15分許，在高雄市旗津區復
    興巷23號之13查獲，並扣得第一級毒品海洛因1 小包（淨重
    0.14公克，空包裝重0.17 公克）、殘渣袋8 只、注射針筒6
    支、吸管4 支、止血帶1 條、空夾鏈袋2 包等物。
四、案經高雄市政府警察局移請臺灣高雄地方法院檢察署檢察官
    偵查起訴。
    理  由
壹、程序部分：
    本件被告甲○○所犯為死刑、無期徒刑或最輕本刑為3 年以
    上有期徒刑以外之罪，其於準備程序中就被訴事實為有罪之
    陳述，經法官告知簡式審判程序之旨，並聽取公訴人及被告
    之意見後，依刑事訴訟法第273 條之1 第1 項規定，裁定由
    受命法官獨任進行簡式審判程序，合先敘明。
貳、實體部分：
一、上揭事實，已據被告於本院審理中坦承不諱，且其於94年11
    月22日所採驗之尿液，經送往高雄市立凱旋醫院以GC/MS 方
    法（氣相層析/ 質譜儀法）檢驗，結果確呈第一級毒品海洛
    因代謝後嗎啡及第二級毒品甲基安非他命之陽性反應，此有
    該醫院94年12月12日濫用藥物尿液檢驗報告1 紙可稽（見94
    年度毒偵字第357 號卷第25頁）；另扣案之不明粉末1 小包
    ，經送往法務部調查局鑑定，結果確含第一級毒品海洛因成
    分，此有該局95年2 月23日調科壹字第220022374 號鑑定通
    知書1 紙在卷可佐（見上開偵卷第39頁）。此外，復有殘渣
    袋8 只、注射針筒6 支（已使用4 支，未使用2 支）、吸管
    4 支、止血帶1 條、空夾鏈袋2 包等物扣案可證，足認被告
    上開自白確與事實相符，洵堪採為論罪科刑之依據。
二、又被告前因施用毒品案件，經依本院先後以92年度毒聲字第
    1573號、92年度毒聲字第6072號裁定送觀察、勒戒後，因均
    認無繼續施用毒品之傾向，分別於92年4 月3 日、93年10月
    12日執行完畢釋放出所，並經高雄地檢署檢察官各於92年4
    月4 日以92年度毒偵字第1644號、93年10月21日以93年毒偵
    緝字第553 號不起訴處分確定之事實，有本院院內索引卡紀
    錄表報表、臺灣高等法院被告前案紀錄表、被告刑案資料查
    註紀錄表、全國施用毒品案件紀錄表各1 份在卷可稽，被告
    於觀察勒戒執行完畢釋放後，5 年內再為本件施用毒品犯行
    ，自應依法論罪科刑。是以本件事證明確，被告犯行堪以認
    定。
三、論罪科刑部分：
  (一)按海洛因、甲基安非他命分別係毒品危害防制條例第2 條第
    2 項第1 、2 款所稱之第一、二級毒品，是被告分別施用海
    洛因、甲基安非他命之行為，係犯該條例第10條第1 項之施
    用第一級毒品罪，及同條第2 項之施用第二級毒品罪。
  (二)被告持有第一、二級毒品，嗣進而施用之，持有之低度行為
    應為施用之高度行為所吸收，均不另論罪。
  (三)又被告多次施用第一級毒品犯行，時間緊接、手法相同，顯
    係觸犯構成要件相同之罪，為連續犯，應依刑法第56條之規
    定，論以一罪，並加重其刑。
  (四)被告上開所犯連續施用第一級毒品罪、施用第二級毒品罪，
    犯意各別，行為互殊，觸犯構成要件不同，應予分論併罰。
  (五)爰審酌被告前已因施用毒品案件經觀察、勒戒，本應徹底戒
    除毒癮，不料其竟仍繼續施用毒品，已如上述，顯見其並無
    戒除毒害之決心，本不宜寬貸，惟念其犯後坦承犯行，且施
    用毒品乃自戕一己之身體健康，具有病患性人格之特質，行
    為本身對社會所造成之危害並非直接、鉅大，並考量施用毒
    品之次數、期間長短等一切情狀，分別量處如主文所示之刑
    ，並定其應執行之刑，以資懲儆。
四、沒收部分：
    末按查獲之第一、二級毒品及專供製造或施用第一、二級毒
    品之器具，不問屬於犯人與否，均沒收銷燬之，毒品危害防
    制條例第18條第1 項前段定有明文。查扣案之不明粉末1 小
    包，經鑑定結果確含第一級毒品海洛因之成分，業如上述，
    且該包裝袋因與其內之毒品業已無法析離，應將之同視為第
    一級毒品，從而不問屬於犯人與否，爰併依上開規定宣告沒
    收銷燬之。而鑑驗所耗損之毒品，既已費失，自無庸宣告沒
    收銷燬。另扣案之殘渣袋8 只、注射針筒6 支（已使用4 支
    ，未使用2 支）、吸管4 支、止血帶1 條、空夾鏈袋2 包等
    物，雖非違禁物，然為被告所有，且分別係供其犯罪所用及
    犯罪預備之物，亦經被告於本院審理時自承在卷（見本院卷
    第30頁），爰均依刑法第38條第1 項第2 款規定宣告沒收。
據上論斷，應依刑事訴訟法第273 條之1 第1 項、第284 條之1
、第299 條第1 項前段，毒品危害防制條例第10條第1 項、第2
項、第18條第1 項前段，刑法第11條前段、第56條、第38條第1
項第2款、第51條第5 款，判決如主文。
本案經檢察官乙○○到庭執行職務
中    華    民    國    95    年    4     月    14    日
                  刑事第八庭      法  官  李育信
以上正本證明與原本無異。
如不服本判決，應於收受送達後10日內向本院提出上訴書狀。
中    華    民    國    95    年    4     月    14    日
                                  書記官  廖佳玲
附錄本案論罪科刑法條：
毒品危害防制條例第10條
施用第一級毒品者，處6月以上5年以下有期徒刑。
施用第二級毒品者，處3年以下有期徒刑。


司法院資訊處製作；財團法人民間司法改革基金會備份。
